【裁判字號】    99,上訴,28
【裁判日期】    990408
【裁判案由】    違反槍砲彈藥刀械管制條例
【裁判全文】
臺灣高等法院花蓮分院刑事判決          99年度上訴字第28號
上  訴  人
即  被  告  乙○○
選任辯護人  簡燦賢律師
上列上訴人即被告因違反槍砲彈藥刀械管制條例案件，不服臺灣
花蓮地方法院中華民國98年11月17日98年度訴字第324號第一審
判決(起訴案號:台灣花蓮地方法院檢察署98年度偵字第2241號)
，提起上訴，本院判決如下：
    主  文
上訴駁回。
乙○○緩刑肆年。
    理  由
一、本案經本院審理結果，認第一審以上訴人即被告乙○○一行
    為觸犯槍砲彈藥刀械管制條例第8條第4項之寄藏可發射子彈
    具有殺傷力槍枝罪及同條例第12條第4項之寄藏子彈罪，而
    從一重之寄藏可發射子彈具有殺傷力槍枝罪，判處有期徒刑
    2年，併科罰金新臺幣5萬元，罰金如易服勞役，以新臺幣1,
    000元折算1日，扣案之改造手槍1支、口徑9mm制式子彈6顆
    均沒收，認事用法，並無不當，應予維持，並引用第一審判
    決書記載之事實、證據及理由（如附件）。
二、被告上訴略以：
    (一)槍枝是否具有殺傷力，無論依據國內現行實務所認之標準
      或美日等國之標準，均須具有一定之每平方公分動能焦耳
      數，然內政部警政署刑事警察局就扣案之槍枝以「性能檢
      驗法」鑑驗後，以「擊發功能正常，可供擊發適用子彈」
      ，即認具有殺傷力，此一攸關構成要件之事實，似仍有釐
      清調查之必要。
    (二)被告坦承犯行，且於警詢之初即供出槍枝之來源，被告僅
      因一時心軟，考量曾與被告同住一處租屋處之李進仁與李
      固安為朋友關係，方才應允李固安之請託，代為收受李固
      安欲交付予李進仁之槍枝子彈，且被告持有槍彈後，並未
      擁槍自恃或用以犯罪，仍於其租屋處樓下擺攤維生，實非
      惡性重大之人，又被告之父為傷殘人士，現工作無著，頗
      需被告撫養照料，被告現以販賣豬腳維生，如入監執行，
      對於傷殘之父生活上將有重大不利影響。此外，被告於民
      國99年3月15日結婚，妻子復已懷孕，因此請求考量上揭
      情形，以被告無前科，經此教訓應知警惕，刑之宣告以不
      執行為適當，予緩刑之諭知等語。
三、查依內政部警政署刑事警察局實務長久驗證，非制式槍枝經
    以「性能檢驗法」鑑定後確認有殺傷力者，如再以「動能測
    試法」實際試射鑑定，於裝填適當子彈之情況下，最具威力
    之發射動能均可達20焦耳／平方公分以上，足以穿入人體皮
    肉層，有該局99年2月9日刑鑑字第0990014276號函附「警政
    署刑事警察局槍枝殺傷力鑑定說明」可稽，並為刑事司法實
    務上週知之事實。扣案槍枝既經該局以性能檢驗法鑑定結果
    ，認係改造手槍，由仿GLOCK 廠半自動手槍製造之槍枝，換
    裝土造金屬槍管及土造金屬滑套而成，擊發功能正常，可供
    擊發適用子彈使用，認具殺傷力，有偵查卷附該局槍彈鑑定
    書可憑，則其擊發子彈之單位面積動能應可達20焦耳／平方
    公分以上，足以穿入人體皮肉層無訛。矧被告及其選任辯護
    人於原審對該鑑定結果均表示無意見，且未曾請求再行鑑定
    ，有原審準備程序及審判程序筆錄可稽，迄上訴後始為上開
    無益之爭執，顯無理由，應予駁回。
四、本件被告未曾因故意犯罪受有期徒刑以上刑之宣告，有臺灣
    高等法院被告全國前案紀錄表1 份附卷可稽，其所為固對社
    會安全秩序造成一定程度之危害，然依卷內資料（含本院調
    取臺灣花蓮地方法院98年度聲搜字第257號卷證）顯示，被
    告僅係因一時心軟未便拒絕，而為他人收受寄藏槍枝子彈，
    並未擁槍自恃或持以作為其他犯罪之手段，犯後亦坦承犯行
    ，態度良好；再稽以被告有正職，父親為重度殘障之人，新
    婚妻子復已懷孕，均需被告生活照料及經濟資助，被告一時
    失慮誤蹈法網，經此科刑判決後，當知所警惕，而無再犯之
    虞。原判決雖以被告與其女友（現已結婚）同居，未與其父
    同住，難以其父為身心障礙者為由即認應以暫不執行為適當
    ，而未准予緩刑之宣告；惟本院認為被告扶養其父未必僅以
    與其同住在旁照料為唯一方法，即提供其父經濟上資助亦屬
    扶養手段之一。衡酌上情，本院認本件對被告所宣告之刑應
    以暫不執行為適當，爰併宣告緩刑4年，以勵自新。
據上論斷，應依刑事訴訟法第373條、第368條，刑法第74條第1
項第1款，判決如主文。
本案經檢察官甲○○到庭執行職務。
中    華    民    國    99    年    4     月    8     日
                 刑事庭審判長法  官  謝志揚
                             法  官  賴淳良
                             法  官  劉雪惠
以上正本證明與原本無異。
如不服本判決，應於收受送達後10日內向本院提出上訴書狀，其
未敘述理由者，並得於提起上訴狀後10日內向本院補提理由書（
均須按他造當事人之人數附繕本）「切勿逕送上級法院」。
告訴人或被害人如對於本判決不服者，應具備理由請求檢察官上
訴，其上訴期間之計算係以檢察官收受判決正本之日期為準。
中    華    民    國    99    年    4     月    8     日
                             書記官 李德霞
附錄本判決論罪科刑法條:
槍砲彈藥刀械管制條例第8條第4項
未經許可，持有、寄藏或意圖販賣而陳列第1項所列槍枝者，處3
年以上10年以下有期徒刑，併科新臺幣700萬元以下罰金。
槍砲彈藥刀械管制條例第12條第4項
未經許可，持有、寄藏或意圖販賣而陳列子彈者，處5年以下有
期徒刑，併科新台幣300萬元以下罰金。

司法院資訊處製作；財團法人民間司法改革基金會備份。
